# 求助确认为负债还是确认为权益工具？

提问人：最上无情 时间：2019-09-17 14:34:10
目前在做一个项目，遇到了个会计处理的问题，恳请各位大佬不吝解答。
事实描述：
（ 1 ）A公司是 B公司的控股母公司，持有 B公司 90%股权，C 公司持有B 公司 10%股权。A 公司和C 公司无关联关系。
（ 2 ）B公司注册资本 4 亿，A 公司出3.6亿，C公司出 0.4亿。由于 A公司是国有企业，要求不先于民营企业出资，故 A 公司先以借款的形式向B 公司提供了3.6 亿元的借款。
（ 3 ）借款合同以及此前 A 公司、C 公司签订的其他合同中，明确约定了，3.6 亿元将在C 公司实缴 0.4亿元的注册资本后，自动转为注册资本。C公司实缴注册资本的期限根据经济事实明确可预期（最晚将在 6 个月内实缴完毕）。B 公司的出资人协议里约定了，A 公司虽未实缴，但只要提供了该笔借款，即视为向公司实际投入了资本额，享有股东权利。
（ 4 ）其他辅助事实：本来A 公司是想直接实缴的，但A 公司的律师提出了要后于 C公司实缴的要求，故有此事件。
我的观点：
根据《企业会计准则第 37 号——金融工具列报》（ 2017 ）第九条 “（二）将来须用或可用企业自身权益工具结算该金融工具。如为非衍生工具，该金融工具应当不包括交付可变数量的自身权益工具进行结算的合同义务”，我认为这 3.6 个亿借款符合 “固定换固定” 的权益工具定义，应当计入其他权益工具。
我们请的审计的观点：
计入其他应付款。审计认为这个不符合金融工具的定义。
这个我们跟审计沟通了很久，依然不同意放入其他权益工具。
我想客观了解一下，请各位大佬不吝解答！谢谢！

回答人：chenyiwei
由于这笔借款转资本取决于少数股东C 实缴出资，而虽然C 实缴出资的时间根据经济事实明确可预期（最晚将在 6 个月内实缴完毕），但其中仍可能存在很多不确定性事项，例如届时 C 公司的财务能力和投资意愿等，因此并不是一个必然发生的事项，其发生与否以及何时发生也不受 A或者 B控制，在 C 实缴出资之前，B仍存在向 A还本付息的现时义务。所以，根据《企业会计准则第 37 号——金融工具列报》第十二条关于 “或有结算条款”
的规定，该笔 A 提供给 B 的借款在 B的报表中应确认为金融负债（其他应付款）直至 C 对 B 完成实缴出资，相应转股条件满足为止。